【裁判字號】    89,易,2076
【裁判日期】    900417
【裁判案由】    家庭暴力罪之傷害等
【裁判全文】
臺灣桃園地方法院刑事判決                        八十九年度易字第二七六號
    公  訴  人  臺灣桃園地方法院檢察署檢察官
    被      告  甲○○
右列被告因家庭暴力罪之傷害等案件，經檢察官提起公訴（八十九年度偵字第一０三
一四號），本院判決如左：
    主      文
甲○○連續以加害生命之事恐嚇他人，致生危害於安全，處拘役貳拾日，如易科罰金
，以佰元折算壹日。
被訴傷害部分，不受理。
    事      實
一、甲○○與乙○○原係夫妻關係（現已離異），但二人感情不睦，於八十九年五月
    中旬某日，在二人之桃園縣中壢市○○里○○路四四五巷十一號住處，因乙○○
    提及離婚一事，甲○○竟基於恐嚇之概括犯意，以加害身體之事向乙○○嚇稱「
    如堅持離婚，將來在路上見到一次打一次」等語，又於八十九年六月三日再以加
    害生命之事向乙○○嚇稱「再吵下去，總有一天會將你打死」等語，分別使乙○
    ○心生畏怖，致生危害於安全。
二、案經被害人乙○○報請臺灣桃園地方法院檢察署檢察官偵查起訴。
    理      由
壹、有罪部分：
一、訊據被告甲○○對固坦承於右揭時地有對其當時之配偶乙○○為上開言語，惟矢
    口否認有恐嚇犯行，辯稱是當時與乙○○吵架所講的氣話，並沒真的要傷害她或
    恐嚇她之意，而且乙○○也很兇，也有回罵伊，乙○○根本不怕云云。經查：被
    告與其前配偶乙○○因感情不睦，於上開時地二度出言恐嚇乙○○，使乙○○心
    生畏怖之事實，業據乙○○於警訊及八十九年七月二十八日檢察官訊問時指訴無
    誤，及被告於本院審理時亦承稱與乙○○吵架時確有對之罵以上開加害生命、身
    體事之言語。雖被害人乙○○於本院九十年二月二十六日庭訊時到庭改稱「當時
    是在吵架，雙方都在吵架，他這樣說我並不會害怕」等語，惟被害人乙○○於八
    十九年六月九日至龍興派出所提出告訴時及八十九年七月二十八日檢察官開庭訊
    問時均明確指稱於上開時地遭被告恐嚇，心中很害怕等語，有警訊筆錄及檢察官
    訊問筆錄各一份附卷可稽，且乙○○果於遭恐嚇之當日八十九年六月三日及數日
    後之同年月九日即遭被告毆打，致身體受有「頭部撕裂傷2x3公分之傷害」、「
    右上臂挫傷、左手臂挫傷、左髖部挫傷、左膝部挫傷、右小腿挫傷」等多處傷害
    （詳如後述），亦有驗傷單一紙在卷可稽，再參以被告與被害人乙○○二人感情
    不睦已有多時，被告於爭吵以上開加害身體、生命之事恐嚇被害人乙○○，且果
    然立即毆打被害人成傷，認於當時情狀，被害人心中對被告前開言語自有畏怖之
    心，縱被告所言係一時氣話，亦無解其犯罪之成立，是被害人乙○○於本院庭訊
    時再到庭改稱當時並不害怕云云，認係事後因已與被告離異，本於息事寧人心態
    下對被告所為迴護之詞，與事實不符，不足採信。本案事證明確，被告犯行，洵
    堪認定。
二、核被告所為，係犯刑法第三百零五條之恐嚇罪。被告前後二次犯行，時間緊接，
    犯罪構成要件相同，顯係基於概括犯意為之，為連續犯，應以一罪論，並依法加
    重其刑。爰審酌被告品行、一時衝動致犯本罪、犯罪之動機、目的、手段、所生
    之危害及犯罪後態度尚佳等一切情狀，量處如主文所示之刑。又查被告行為後，
    關於易科罰金之折算標準，刑法第四十一條業於九十年一月十日經修正公布，並
    於同年月十二日生效，易科罰金之適用範圍擴大為最重本刑五年以下有期徒刑之
    罪，並明定併合處罰之數罪，如各罪均得易科罰金者，其應執行之刑逾六月時，
 亦得適用之，是被告行為後之法律已有變更，依刑法第二條第一項前段規定應適
    用裁判時之法律，即修正後之刑法第四十一條第一項前項規定諭知易科罰金之折
    算標準。
貳、不受理部分：
一、公訴意旨另以：被告甲○○於八十九年六月三日十一時三十分許，持椅子砸乙○
    ○頭部並對乙○○拳打腳踢，致乙○○受有頭部撕裂傷2x3公分之傷害，又於同
    日六日基於前揭傷害之概括犯意在住處徒手毆打乙○○，致乙○○再受有右上臂
    挫傷、左手臂挫傷、左髖部挫傷、左膝部挫傷、右小腿挫傷等傷害，認被告此部
    分所為係刑法第二百七十七條第一項之傷害罪云云。
二、按告訴乃論之罪，告訴人於第一審辯論終結前得撤回其告訴，又告訴經撤回者，
    法院應諭知不受理之判決，刑事訴訟法第二百三十八條第一項、第三百零三條第
    三款定有明文。
三、本件被告被訴涉犯刑法第二百七十七條第一項之傷害罪嫌，惟查此項罪名依同法
    第二百八十七條前段之規定，須告訴乃論，茲據告訴人乙○○於本院審理中當庭
    聲請撤回告訴，有訊問筆錄一份在卷可稽，依照前開法條之規定，就被告被訴此
    部分自應諭知不受理。
據上論斷，應依刑事訴訟法第二百九十九條第一項前段、第三百零三條第三款，刑法
第二條第一項前段、第五十六條、第三百零五條、修正後第四十一條第一項前段，罰
金罰鍰提高標準條例第一條前段、第二條，判決如主文。
本案經檢察官何嘉仁到庭執行職務。
中      華      民      國      九十    年    四      月    十七      日
                                臺灣桃園地方法院刑事第六庭
                                      法  官  孫惠琳
右正本證明與原本無異。
如不服本判決，應於判決送達後十日內向本院提出上訴狀( 應附繕本 )，上訴於
臺灣高等法院。
                                      書記官  江世亨
中        華        民        國   九十   年   四   月    十八    日
附論罪科刑依據之法條：
刑法第三百零五條
以加害生命、身體、自由、名譽、財產之事恐嚇他人，致生危害於安全者，處二年以
下有期徒刑、拘役或三百元以下罰金。


司法院資訊處製作；財團法人民間司法改革基金會備份。
